臺灣新北地方法院刑事判決　　　　 109年度審交易字第1483號
公　訴　人　臺灣新北地方檢察署檢察官
被　　　告　柯童朧



上列被告因過失傷害案件，經檢察官提起公訴（109 年度偵字第
00000 號），被告於本院準備程序中就被訴事實為有罪之陳述，
經本院裁定進行簡式審判程序，判決如下：
    主  文
柯童朧因過失傷害人，處拘役伍拾日，如易科罰金，以新臺幣壹
仟元折算壹日。
    事  實
一、柯童朧領有小型車普通駕駛執照，於民國109 年7 月9 日2
    時38分許，駕駛車牌號碼00-0000 號自用小客車，沿新北市
    泰山區新北大道往台麗街方向行駛，行經新北市泰山區新北
    大道與明志路3 段145 巷口時，本應注意汽車行駛時，駕駛
    人應注意車前狀況，並隨時採取必要之安全措施，而依當時
    天候晴、夜間有照明、柏油路面乾燥無缺陷亦無障礙物、視
    距良好等情，並無不能注意之情事，適有黃安繹駕駛車牌號
    碼000-0000號營業小客車於其前方停等紅燈，柯童朧因精神
    不濟打瞌睡，疏未注意車前狀況，而自後追撞黃安繹駕駛之
    上開營業小客車，並致上開營業小客車再向前推撞在前方停
    等紅燈由卜義洋駕駛、搭載陳孟瑜之車牌號碼000-0000號自
    用小客車，致黃安繹受有頭部外傷併輕微腦震盪、胸部及左
    手肘挫傷；卜義洋受有頭頸部頓挫傷併輕微腦震盪、胸部挫
    傷；陳孟瑜受有頭頸部頓挫傷併輕微腦震盪等傷害。柯童朧
    於肇事後，在有偵查權限之警察機關尚不知何人為肇事者前
    ，向據報前往現場處理之員警陳述車禍發生經過而自首並願
    接受裁判。
二、案經黃安繹、卜義洋、陳孟瑜訴由新北市政府警察局林口分
    局報告臺灣新北地方檢察署檢察官偵查起訴。
    理  由
壹、程序方面：
    本件被告柯童朧所犯係死刑、無期徒刑、最輕本刑為3 年以
    上有期徒刑以外之罪，其於準備程序中就被訴事實為有罪之
    陳述，經法官告知簡式審判程序之旨，並聽取公訴人及被告
    之意見後，依刑事訴訟法第273 條之1 第1 項規定，裁定本
    案改依簡式審判程序審理，且依刑事訴訟法第273 條之2 及
    第159 條第2 項規定，不適用傳聞法則有關限制證據能力之
    相關規定，合先敘明。
貳、實體方面：
一、上揭犯罪事實，業據被告柯童朧於警詢時、本院準備程序及
    審理時均坦承不諱，核與證人即告訴人黃安繹於警詢中、證
    人即告訴人卜義洋、陳孟瑜於警詢時及偵查中之證述相符，
    並有天主教輔仁大學附設醫院診斷證明書3 份、道路交通事
    故現場圖、道路交通事故調查報告表㈠、㈡各1 份、監視器
    畫面翻拍照片6 張、道路交通事故照片24張、道路交通事故
    肇事人自首情形記錄表2 紙、證號查詢汽車駕駛人、車號查
    詢汽車車籍各1 份在卷可稽（見偵查卷第29至33、39至61頁
    ）。按汽車行駛時，駕駛人應注意車前狀況，並隨時採取必
    要之安全措施，道路交通安全規則第94條第3 項定有明文。
    案發當時，被告為具有通常智識、心智正常之成年人，對於
    上開交通規則不容諉為不知，而觀諸前揭卷附道路交通事故
    調查報告表㈠所載，案發當時天候晴、夜間有照明、柏油路
    面乾燥無缺陷亦無障礙物、視距良好，足見被告並無不能注
    意之情事，於行經肇事路段時，竟因精神不濟打瞌睡，未注
    意車前狀況，而自後追撞告訴人黃安繹所駕駛之上開營業小
    客車，並致該車再往前推撞告訴人卜義洋駕駛之上開自用小
    客車，被告之駕駛行為具有過失，至為灼然；且被告之過失
    行為與告訴人黃安繹、卜義洋、陳孟瑜之受傷結果間，具有
    相當因果關係，亦可認定。綜上所述，足認被告之自白核與
    事實相符，應可採為認定事實之依據。從而，本案事證已臻
    明確，被告犯行洵堪認定，應依法論科。
二、論罪科刑：
  ㈠核被告所為，係犯刑法第284 條前段之過失傷害罪。
  ㈡被告以一過失行為，致告訴人黃安繹、卜義洋、陳孟瑜3 人
    受傷，為同種想像競合犯，應從一過失傷害罪處斷。
  ㈢被告於車禍發生後，在犯罪未被有偵查犯罪權限之機關或公
    務員發覺前，主動向據報前往現場處理之員警表明係肇事者
    ，而願接受裁判之情形，此有道路交通事故肇事人自首情形
    記錄表1 紙在卷可佐（見偵查卷第55頁），合於自首要件，
    爰依刑法第62條前段規定減輕其刑。
  ㈣爰審酌被告駕駛車輛參與道路交通，本應小心謹慎以維自身
    及他人之安全，行經肇事路段時，竟因精神不濟打瞌睡，未
    注意車前狀況而肇事，致告訴人黃安繹、卜義洋、陳孟瑜受
    傷，駕駛態度實有輕忽，另考量其迄未與告訴人黃安繹達成
    調解，賠償損失，又雖與告訴人卜義洋、陳孟瑜達成調解，
    惟均未依調解條件履行，此業經被告自承在卷，並有本院公
    務電話紀錄表在卷可按，兼衡其高中肄業之智識程度、無須
    扶養家人之家庭狀況，及其過失程度、告訴人黃安繹、卜義
    洋、陳孟瑜所受之傷害程度等一切情狀，量處如主文所示之
    刑，並諭知如易科罰金之折算標準。
據上論斷，應依刑事訴訟法第273 條之1 第1 項、第299 條第1
項前段，刑法第284 條前段、第55條、第62條前段、第41條第1
項前段，刑法施行法第1 條之1 第1 項，判決如主文。
本案經檢察官許慈儀提起公訴，經檢察官張啓聰到庭執行職務。
中    華    民    國   110    年    10    月    20    日
                  刑事第二十五庭  法  官      曾淑娟
上列正本證明與原本無異。
如不服本判決，應於判決送達後20日內敘明上訴理由，向本院提
出上訴狀（應附繕本），上訴於臺灣高等法院。其未敘述上訴理
由者，應於上訴期間屆滿後20日內向本院補提理由書「切勿逕送
上級法院」。
                                  書記官      張佑慈
中    華    民    國   110    年    10    月    20    日
　
附錄本案論罪科刑法條全文：
中華民國刑法第284條
因過失傷害人者，處1 年以下有期徒刑、拘役或10萬元以下罰金
；致重傷者，處3 年以下有期徒刑、拘役或30萬元以下罰金。